【裁判字號】    89,易,2744
【裁判日期】    891215
【裁判案由】    竊盜
【裁判全文】
臺灣桃園地方法院刑事判決                        八十九年度易字第二七四四號
    公  訴  人  臺灣桃園地方法院檢察署檢察官
    被      告  甲○○
    被      告  乙○○
    被      告  戊○○
    被      告  丁○○
右列被告等因竊盜案件，經檢察官提起公訴（八十九年度偵字第一五三一五號），本
院判決如左：
    主  文
甲○○、乙○○、戊○○、丁○○結夥三人以上竊盜，各處有期徒刑捌月。均緩刑參
年。
    事  實
一、甲○○、乙○○、戊○○及丁○○四人經由友人得知位於桃園縣蘆竹鄉中福村水
    利會水利池二支十一號魚池內，由丙○○飼養之鯉魚苗平日無人看管，心生不法
    ，竟共同意圖為自己不法之所有，於民國八十九年十月五日上午十時二十分許，
    結夥相約至上址魚池，輪流持丁○○在該處撿拾之廢棄塑膠水桶，下水撈捕上開
    鯉魚苗共計二十五公斤。得手後未及離開之際，即為丙○○發覺報警當場查獲，
    並扣得上開鯉魚苗。
二、案經丙○○訴由桃園縣警察局大園分局報請台灣桃園地方法院檢察署檢察官偵查
    起訴。
    理  由
一、訊據被告甲○○、乙○○及戊○○坦承右揭犯行不諱，被告丁○○除辯稱：伊等
    以為是廢棄魚池，才下去抓魚云云，就其餘部分亦坦承不諱。經查，右揭事實，
    已據被告甲○○、乙○○及戊○○在本院審理中自承在卷，核與告訴人丙○○在
    警訊中指訴會同警方查獲被告等人之情節相符。又現場豎有告示牌禁止他人擅入
    釣魚，有照片三張附卷可參，是被告丁○○所辯，伊等以為是廢棄魚池云云，顯
    不足採。此外並有贓物領據一張、現場照片三張附卷可稽。綜上所述，本件事證
    明確，被告等犯行均堪認定。
二、核被告甲○○、乙○○、戊○○及丁○○所為，均係犯刑法第三百二十一條第一
    項第四款之結夥三人以上竊盜罪。渠等就上開犯行間有犯意聯絡及行為分擔，均
    為共同正犯。爰審酌被告等犯罪之動機、方法，本件魚苗價值約為一千元，此為
    告訴人陳明在卷，價值不高，及被告等犯後態度均稱良好等一切情狀，分別量處
    如主文所示之刑，以示懲儆。末查被告戊○○、丁○○及甲○○前均未曾受有期
    徒刑以上刑之宣告；被告乙○○曾於七十八年間因贓物罪，經台灣板橋地方法院
    判處有期徒刑六月，緩刑四年，於八十二年間緩刑期滿，未經撤銷，依刑法七十
    六條規定，視為未經刑之宣告，各有台灣桃園地方法院檢察署刑案資料查註記錄
    表、台灣高等法院被告全國前案記錄表各一紙附卷可稽，此次一時失慮，致罹刑
    典，經此偵審教訓，應知所警惕，本院因認渠等之刑以暫不執行為當，爰併各宣
    告緩刑三年，以勵自新。至被告等持以撈捕魚苗之水桶係自該處魚塘隨手撿拾而
    來，且係廢棄無人之物，此據被告丁○○供承在卷，爰不予沒收。
據上論斷，應依刑事訴訟法第二百九十九條第一項前段，刑法第二十八條、第三百二
十一條第一項第四款、第七十四條第一款，判決如主文。
本案經檢察官呂理銘到庭執行職務。
中        華        民        國    八十九    年    十二    月    十五  日
                                臺灣桃園地方法院刑事第五庭
                                    法  官   陳彥宏
右正本證明與原本無異。
如不服本判決，應於判決送達後十日內向本院提出上訴狀( 應附繕本 )，上訴於
臺灣高等法院。
                                    書記官   魏慧夷
中        華        民        國    八十九    年    十二    月    十五  日
論罪法條：
刑法第三百二十一條
犯竊盜罪而有左列情形之一者，處六月以上五年以下有期徒刑：
一、於夜間侵入住宅或有人居住之建築物、船艦或隱匿其內而犯之者。
二、毀越門扇、牆垣或其他安全設備而犯之者。
三、攜帶兇器而犯之者。
四、結夥三人以上而犯之者。
五、乘火災、水災或其他災害之際而犯之者。
六、在車站或埠頭而犯之者。
前項之未遂犯罰之。


司法院資訊處製作；財團法人民間司法改革基金會備份。
